# 请教陈版主固定资产减值问题

提问人：xiongmao12 时间：2015-11-24 22:16:18
请教陈版，A公司计划于 2016 年进行厂区搬迁，老厂区部分设备无法搬迁至新厂区继续使用，打算直接报废。以A设备为例，假设原值 100 万，不考虑残值，按照 10 年折旧， 2015 年末已经使用 2 年，账面价值为 80 万元。该设备预计于 2016 年 6 月份搬迁， 2016 年1-6月份将继续在老厂区生产使用。A设备不能独立带来现金流，需要与B、C设备构成一个资产组才能带来独立现金流，B、C设备将来搬迁后可以继续在新厂区使用。此种情况下应当如何计提资产减值准备？ 我理解，A设备因搬迁已经出现减值迹象，但是由于 2016 年1-6月还能继续使用 6 个月，因此在计提减值准备时，不能一次提足，应当预留 6 个月折旧，即在 2015 年末计提减值的时候，应当计提75 万（80-10/2），并对A产品的未来使用期限作出重新估计，变更为 6 个月。计提后A设备账面价值 5 万元，至 2016 年 6 月，账面价值折旧为 0 。B、C设备由于可以继续使用，无需计提减值准备（主要产品毛利较高，搬迁费用较小，可以不考虑）。请教陈版主上述处理是否可行？有观点认为，根据企业会计准则，可收回金额是公允价值减去处置费用净额与未来现金流量现值的较高者。A设备预留折旧的方式处理不符合准则对可收回金额的定义。但是我觉得如果按照准则要求的两种方法，可操作性较低，还是预留折旧的方式简单易行。请陈版主指点。

回答人：chenyiwei
折旧和减值准备虽然同属于后续计量范畴，但两者的作用不同，不能混淆。折旧强调的是成本在使用寿命内的系统分摊；减值准备则是关注资产账面价值的可收回性。 首先应当明确：就A设备的折旧问题而言，你的观点“对A产品的未来使用期限作出重新估计，变更为 6 个月。计提后A设备账面价值 5 万元，至 2016 年 6 月，账面价值折旧为0”是合理的。 如果本案例中的A设备将提前报废且预计不能获得补偿，则对于整个资产组而言，因为需要重置新的A设备才能维持其原有的产出能力，因此提前报废的决定也就意味着资产组未来现金流量的估计将发生变化，其未来现金流将因此而减少，也可能因此导致资产组的整体减值（但如果毛利率足够高，也可能出现虽然未来现金流量现值减少但尚未减到资产组账面价值以下的情况）。这种情况下应重新对整体资产组进行减值测试，但如果整体可收回金额没有降到资产组整体账面价值以下，则不应计提减值准备。如果因此计提减值准备的，则减值影响应完全由A设备承担。

提问人：xiongmao12 时间：2015-11-25 10:19:29
感谢陈版主答疑，想继续追问一下，是不是可以理解为，第一、就A设备而言，预留折旧并按照差额计提减值准备的方法是合理的。
第二、除上述因素外，还应当对资产组进行减值测试，如果资产组没有减值迹象，则A就按照第一条的方法提减值，如果整体出现减值迹象，则多出来的减值应当全额由A承担，不再向B、C设备分摊，不知道我的理解准确吗？

回答人：chenyiwei
不单独考虑A的减值。你所提的A的折旧处理方法是合理的，但减值准备应针对资产组整体考虑，在确定整体的减值损失之后分配给该资产组内的商誉和其他资产。

提问人：zhs7403 时间：2015-11-25 16:45:19
陈老师，资产组减值单独分给某一个资产是否有理论依据？准则讲解似乎没有见过只分给一个的

回答人：chenyiwei
抱歉，确实有些问题，我再考虑一下。谢谢！

提问人：sbkc2012 时间：2016-01-12 15:27:58
陈老师，想请问下您，如果一家企业由于销售情况不好出现大面积裁员，部分车间已经闲置，属于存在减值迹象了。但是客户以厂房、土地本身是一直在升值为由不计提减值，这种理由是否可行，是否需要作评估？另外刨去车间、土地后的一些机器设备（生产线等）是否需要独立出来作减值测试，因为这些机器设备肯定不是在增值的？麻烦您能稍微详细点说说传统制造业出现固定资产减值迹象之后进行减值测试的一些实物操作么。非常感谢！

回答人：chenyiwei
鉴于土地、厂房等一般变现难度较大，将其变现也不是主要的持有目的，因此其减值测试还是以资产组为单位的未来现金流量现值测算为主，只是在把减值准备分摊到单项资产时，保证分摊后的资产账面价值不低于其公允价值减去处置费用的差额。因此，这样减值测试和分摊的最终结果很可能是：总体上认为资产组存在减值，但减值损失全部分摊给商誉（如有）和机器设备，土地使用权和厂房不分摊减值损失。

提问人：大头爸爸 时间：2018-05-28 23:43:24
陈版好，有一公司，厂区所在地政府要求搬迁。一次补偿给公司一笔款项，公司自行再去找房屋。原厂区的设备无法搬，留在原厂区归政府所有。但截至报告日，与政府的合同尚未签署，但收到政府的部分补偿款。 17 年末，公司已经停产，设备等已经闲置。请问1 、房屋、土地、设备如何计价，是否考虑减值 2 、由于尚未取得政府的搬迁协议，且 17 年公司亏损金额较大，净资产较少，公司以持续经营基础编制报表是否合适。如果公司仍按照持续经营作为编制基础，审计报告的类型应如何考虑

回答人：chenyiwei
对需交给政府的土地、房屋可作为一个整体考虑减值；机器设备应单独考虑减值。应考虑持续经营问题对审计意见的影响。